【裁判字號】    95,易,122
【裁判日期】    950421
【裁判案由】    竊盜
【裁判全文】
臺灣嘉義地方法院刑事判決               95年度易字第122號
    公  訴  人  臺灣嘉義地方法院檢察署檢察官
    被      告  甲○○
上列被告因竊盜案件，經檢察官提起公訴（九十五年度偵字第八
二九號），本院合議庭裁定由受命法官獨任進行簡式審判程序而
為判決如下：
    主  文
甲○○竊盜，累犯，處有期徒刑柒月。扣案之機車鑰匙壹支沒收
。
    事  實
一、甲○○前於民國八十九年間因竊盜案件，經本院八十九年度
    易字第六六九號刑事判決判處有期徒刑八月確定；九十年間
    因竊盜案件，經臺灣澎湖地方法院九十年度馬簡字第一○○
    號刑事簡易判決判處有期徒刑三月，如易科罰金以銀元三百
    元折算一日確定，前開刑罰嗣接續執行，九十一年九月十五
    日執行有期徒刑完畢。另於九十三年間因竊盜案件，經本院
    九十三年度嘉簡字第一○九二號刑事簡易判決判處有期徒刑
    四月，如易科罰金以銀元三百元折算一日確定；九十四年因
    竊盜案件，經本院九十四年度嘉簡字第三四六號刑事簡易判
    決判處有期徒刑六月，如易科罰金以銀元三百元折算一日確
    定，前開刑罰嗣接續執行，九十四年十二月十七日執行有期
    徒刑完畢。詎仍不知悔改，意圖為自己不法之所有，於九十
    五年一月十七日晚上九時許，在嘉義市○區○○路一五二號
    前，持自己所有之機車鑰匙一支（起訴書誤載為四支），發
    動乙○○所有，停放在該處之牌照號碼ＺＵＮ－六七八號輕
    型機車引擎，並騎乘離去，竊取該車得手，供作代步之工具
    。嗣於九十五年一月十八日晚上七時三十七分許，經警在嘉
    義市○區○○路一五五之二號後方停車場內查獲，並扣得含
    前開機車鑰匙一支之鑰匙一串（共含四支鑰匙）。
二、案經嘉義市警察局第二分局報告臺灣嘉義地方法院檢察署檢
    察官偵查起訴。
    理  由
一、本件被告甲○○所涉犯者為刑法第三百二十條第一項法定刑
    為「五年以下有期徒刑、拘役或五百元以下罰金」之竊盜罪
    ，非死刑、無期徒刑、最輕本刑為三年以上有期徒刑之罪或
    高等法院管轄第一審案件。本院行準備程序中，被告就被訴
    事實為有罪之陳述（本院卷第三十頁準備程序筆錄），經告
    知簡式審判程序之旨，並聽取檢察官及被告之意見後，本院
    爰依刑事訴訟法第二百七十三條之一第一項裁定（本院卷第
    三十四頁）由受命法官獨任進行簡式審判程序。因此，本件
    簡式審判程序之證據調查依刑事訴訟法第二百七十三條之二
    規定不受同法第一百五十九條第一項、第一百六十一條之二
    、第一百六十一條之三、第一百六十三條之一及第一百六十
    四條至第一百七十條規定之限制，此合先敘明。
二、上揭犯罪事實，業據被告坦承不諱（本院卷第三十九頁審理
    筆錄），核與被害人乙○○於警訊時指陳失竊情節相符（警
    卷第六頁及其反面調查筆錄），且經證人即在場目擊竊盜之
    吳佳明於警訊時供述屬實（警卷第七頁至第八頁調查筆錄）
    ，復有搜索扣押筆錄、扣押物品目錄表、贓物認領保管單、
    被害報告單、車輛竊盜查詢資料各一份（警卷第九頁至第十
    頁、第十二頁至第十三頁、第二十頁），以及扣案之機車鑰
    匙一支可資佐證。而扣案之鑰匙一串，共含四支鑰匙，僅其
    中一支為機車鑰匙，為本院當庭勘驗無誤，製有勘驗筆錄足
    考（本院卷第四十一頁審判筆錄）。因之，被告自白核與事
    實相符，事證明確，其犯行堪予認定。
三、核被告所為，係犯刑法第三百二十條第一項之竊盜罪。另查
    ，被告前於八十九年間因竊盜案件，經本院八十九年度易字
    第六六九號刑事判決判處有期徒刑八月確定；九十年間因竊
    盜案件，經臺灣澎湖地方法院九十年度馬簡字第一○○號刑
    事簡易判決判處有期徒刑三月，如易科罰金以銀元三百元折
    算一日確定，前開刑罰嗣接續執行，九十一年九月十五日執
    行有期徒刑完畢。另於九十三年間因竊盜案件，經本院九十
    三年度嘉簡字第一○九二號刑事簡易判決判處有期徒刑四月
    ，如易科罰金以銀元三百元折算一日確定；九十四年因竊盜
    案件，經本院九十四年度嘉簡字第三四六號刑事簡易判決判
    處有期徒刑六月，如易科罰金以銀元三百元折算一日確定，
    前開刑罰嗣接續執行，九十四年十二月十七日執行有期徒刑
    完畢等情，有臺灣嘉義地方法院檢察署刑案資料查註紀錄表
    、臺灣高等法院被告前案紀錄表各一份在卷可參（偵查卷第
    六頁、第九頁至第十一頁，本院卷第七頁至第十四頁），其
    受有期徒刑之執行完畢，五年以內再犯本件有期徒刑以上之
    罪，為累犯，應依刑法第四十七規定，加重其刑。本院爰依
    被告之陳述（本院卷第四十二頁審判筆錄）及前開前案紀錄
    資料，審酌被告年富力盛，不知進取，貪圖他人財物之犯罪
    動機及目的；犯罪時未受明確之刺激；獨自一人以自備鑰匙
    竊盜機車之手段；未婚，無子女，父母健在，父約五十餘歲
    ，母約四十餘歲，現從事捆工工作，月薪約一萬多元，毋庸
    撫養父母之生活狀況；前有數次竊盜前科，最近一次犯竊盜
    罪甫於九十四年十二月十七日執行完畢，品行不佳；高職畢
    業之智識程度；與被害人素不相識；犯行破壞社會治安，造
    成被害人諸多不便，違反注意義務重大；犯罪後尚能坦承犯
    行之態度等一切情狀，判處如主文所示之刑，以示懲儆。至
    公訴人於審理時雖具體求刑有期徒刑一年，惟按「刑事審判
    之量刑，在於實現刑罰權之分配的正義。故法院對有罪之被
    告科刑，應符合罪刑相當之原則，使罰當其罪，以契合人民
    之法律感情。此所以刑法第五十七條明定科刑時應審酌一切
    情狀，尤應注意該條所列各款事項，以為科刑輕重之標準。
    」迭經最高法院八十六年度台上字第三七六三號、八十六年
    度台上字第五三一三號、八十八年度台上字第二二○一號、
    八十九年度台上字第二二○○號等判決解釋在案，本院審酌
    刑法第五十七條各款所臚列情事，以被告所竊取財物於客觀
    上之價值為新台幣五千元，有上述被害報告單一份可稽，實
    施過程尚非兇殘，事後坦承罪愆並到案接受裁判等情，認公
    訴人之求刑略嫌過重，附此敘明。
四、扣案之機車鑰匙一支，為被告所有供本件竊盜所用之物品，
    業據其供陳在卷（本院卷第四十一頁審判筆錄），應依刑法
    第三十八條第一項第二款規定宣告沒收。
據上論斷，應依刑事訴訟法第二百七十三條之一第一項、第二百
九十九條第一項前段，刑法第三百二十條第一項、第四十七條、
第三十八條第一項第二款，罰金罰鍰提高標準條例第一條前段，
判決如主文。
本案經檢察官陳昭廷到庭執行職務。
中    華    民    國    95    年    4     月    21    日
                        刑事第一庭  法  官  張 道 周
上列正本證明與原本無異。
如不服本判決，應於判決送達後10日內向本院提出上訴狀（應附
繕本）。告訴人或被害人如對於本判決不服者，應具備理由請求
檢察官上訴，其上訴期間之計算係以檢察官收受判決正本之日期
為準。
中    華    民    國    95    年    4     月    21    日
                                    書記官  黃 意 雯
附記本判決之論罪法條全文
刑法第三百二十條第一項
意圖為自己或第三人不法之所有，而竊取他人之動產者，為竊盜
罪，處五年以下有期徒刑、拘役或五百元以下罰金。


司法院資訊處製作；財團法人民間司法改革基金會備份。
